JUAN DAVID GUSTIN ANDINO



Frontend Web Developer. Estudiante de Ing. Software. Profesional en Cine y Televisión.

INFORMACIÓN

RESIDENCIA

Pasto, Nariño, Colombia.

CELULAR

+57 3003407800

EMAIL

juandgustin@gmail.com

LINKS

- LinkedIn
- Portafolio
- Github

IDIOMAS

Inglés Avanzado - C1

Español - Nativo

TECNOLOGÍAS

- REACT & REDUX.
- JAVASCRIPT.
- TYPESCRIPT.
- GIT, GITHUB.
- BOOTSTRAP
- TAILWIND.
- HTML, CSS.
- FIGMA.
- NODE & EXPRESS.

PERFIL

Desarrollador Web especializado en el Front-End. He participado en varios proyectos los cuales han fortalecido mis habilidades técnicas, mi fuerte es el desarrollo de interfaces web intuitivas, rápidas y responsive. También he podido adquirir habilidades blandas, como trabajo en equipo y comunicación efectiva. Al ser bilingüe puedo colaborar y comunicarme eficientemente en entornos multiculturales. Estoy constantemente motivado para aplicar mis conocimientos y adquirir nuevas habilidades, enfrentando desafíos complejos y encontrando soluciones innovadoras.

¡Trabajemos juntos!

PROYECTOS

Teesa E-commerce (Frontend)

Mayo 2023 - Junio 2023

Aplicación web e-commerce responsive para Teesa S.A.S, empresa Colombiana dedicada a la venta y mantenimiento de equipos alimenticios.

Deploy | Repositorio

Developer Portfolio (Frontend)

Marzo 23 - Abril 2023

Portafolio en línea responsive para destacar proyectos como desarrollador web Frontend

Deploy | Repositorio

Dog World (Full Stack)

Abril 2023 - Mayo 2023

Aplicación web responsive en formato Wiki. Creada para explorar, crear y compartir datos acerca de las razas de perros.

Deploy | Repositorio

EDUCACIÓN

Full Stack Web Developer, Henry Bootcamp.

Noviembre 2022 — Junio 2023

Estudiante de Ingeniería de Software, Politécnico Grancolombiano.

Agosto 2022 — Actualmente

Profesional en Cine y Televisión, Universidad Jorge Tadeo Lozano.

Enero 2017 — Mayo 2022

CERTIFICADOS

- EF SET English Certificate 77/100 (C2 Proficient)
- Fundamentos de Javascript -Platzi
- Responsive Design Platzi.

EXPERIENCIA

Web Developer - Freelance

Noviembre 2022 - Actualmente

- Creación de interfaces de usuario interactivas y atractivas, utilizando tecnologías modernas y adaptándose a diferentes dispositivos.
- Optimización del rendimiento de sitios web y aplicaciones, asegurando una experiencia de usuario fluida y eficiente.
- Colaboración cercana con desarrolladores de back-end para integrar la funcionalidad del servidor.

Bilingual Tech Advisor (Apple) - TP Agosto 2022 - Noviembre 2022

- Brindar asistencia para solucionar problemas técnicos o dirigir cliente a un especialista en el tema.
- Traducir informes, conversaciones y correos electrónicos del inglés al español y viceversa.
- Interpretar en tiempo real durante llamadas, reuniones y chats.